臺灣士林地方法院刑事判決
111年度易字第309號
公  訴  人  臺灣士林地方檢察署檢察官
被      告  邱坤艷




上列被告因竊盜案件，經檢察官提起公訴（110年度偵字第18181
號），本院判決如下：
    主  文
邱坤艷犯竊盜罪，處罰金新臺幣參仟元，如易服勞役，以新臺幣
壹仟元折算壹日。未扣案之犯罪所得玻璃便當盒、不鏽鋼湯匙各
壹個均沒收，於全部或一部不能沒收或不宜執行沒收時，追徵其
價額。
    事  實
一、邱坤艷於民國110年8月23日18時34分許，行經新北市○○區○○
    路00號前，見林佳慧停放該處車牌號碼000-000號普通重型
    機車腳踏墊上之便當盒、湯匙各一個（裝於塑膠袋內）等物
    （價值共新臺幣【下同】400元），竟意圖為自己不法之所
    有，趁四下無人之際，徒手竊取之，得手後逃逸。嗣經林佳
    慧發覺遭竊並報警處理，經警調閱監視器影像，始循線查悉
    上情。
二、案經林佳慧訴由新北市政府警察局淡水分局報告臺灣士林地
    方檢察署檢察官偵查起訴。
    理  由
壹、程序部分：
一、按法院認為應科拘役、罰金或應諭知免刑或無罪之案件，被
    告經合法傳喚無正當理由不到庭者，得不待其陳述逕行判決
    ，刑事訴訟法第306條定有明文。本案被告邱坤艷經合法傳
    喚，於本院111年5月18日準備程序無正當理由不到庭。經本
    院於同年5月24日發出拘票，命司法警察於同年6月23日下午
    2時2分以前拘提被告到案，司法警察並於同年6月5日按址拘
    提被告至本院訊問，經法官當庭命被告限制住居於新北市○○
    區○○路00號5樓，並告知應於同年6月7日自行到庭不另通知
    ，而被告又無正當理由未到庭；又經本院再次合法傳喚，被
    告復無正當理由未於同年7月11日之審理程序到庭等情，此
    有被告個人戶籍資料查詢結果、本院送達證書、拘票及拘提
    報告書、111年6月5日訊問筆錄、111年6月7日準備程序筆錄
    、報到單、111年7月11日審判筆錄及報到單在卷可稽（見本
    院111年度審易字第472號卷第19頁至第21頁、第27頁、第29
    頁、第35頁至第37頁、第65頁至第67頁、第71頁至第73頁，
    111年度易字第309號卷【下稱本院卷】第21頁至第25頁、第
    31頁至第36頁）。而本院斟酌本案情節，認本案係應科罰金
    之案件，揆諸前揭規定，爰不待被告到庭陳述，逕行一造辯
    論判決，先予敘明。
二、本案據以認定事實之供述證據，公訴人及被告於本院言詞辯
    論終結前均未爭執其證據能力，經審酌該等證據之取得並無
    違法，且與本案待證事實具有關聯性，依刑事訴訟法第159
    條之5之規定，自有證據能力；至所引非供述證據部分，與
    本案事實具自然關聯性，且非公務員違背法定程序所取得，
    依同法第158條之4規定反面解釋，亦具證據能力。
貳、實體方面
一、本案認定犯罪事實所憑之證據及理由：
　　訊據被告邱坤艷，於警詢、偵訊時、本院拘提被告到案訊問
    時，均行使緘默權，亦未否認犯行。經查：
　㈠證人即告訴人林佳慧於警詢時陳稱：於110年8月23日18時50
    分，當時我將機車停於墊腳石文具店（新北市○○區○○路00號
    ）門口，我遭竊的便當盒放在機車腳踏板前，之後我就先進
    去墊腳石買東西，從文具店出來後，發現原本放在踏板前面
    的便當盒（內有一把不銹鋼湯匙）不見了，就趕緊報警處理
    。我遭竊取的便當盒是用橘色塑膠袋包起來。（問：經警方
    調閱現場監視器，於110年8月23日18時33分許，…畫面中之
    身穿灰色長袖、黑色長褲、肩膀披毛巾之中年男子，是否為
    竊取你便當之人？）是，沒錯，是他偷走我的便當盒。（見
    臺灣士林地方檢察署110年度偵字第18181號卷【下稱偵卷】
    第11頁至第13頁）
　㈡再觀諸監視器畫面截圖可見，於監視器畫面時間（下同）110
    年8月23日18時29分時，一名身穿灰色長袖、黑色長褲、肩
    膀披毛巾之中年男子徒步（下稱嫌疑人）往行竊地點前進，
    監視器亦清楚拍攝到此時嫌疑人手上尚無物品。惟於18時38
    分時，就在嫌疑人甫經過行竊地點後，手上便多出與本案失
    竊物品外觀特徵相符之物品。復據證人即新北市政府淡水分
    局中山路派出所警員林彧齊所撰寫之職務報告及其於111年3
    月14日檢察事務官詢問所供述之內容，經證人林彧齊調閱沿
    途監視器以後，發現監視器捕捉嫌疑人身影之斷點在新北市
    淡水區中山路68巷巷內附近。證人林彧齊於同年月25日16時
    許前往該處查看並查訪附近住戶，其將本案之監視器畫面給
    附近2、3戶的住戶看完以後，住戶馬上指認嫌疑人係本案被
    告邱坤艷，且被告現居於中山路附近之隔板屋內等情，此有
    監視器畫面截圖1份、證人即警員林彧齊所製作之職務報告1
    份、111年3月14日檢察事務官詢問筆錄1份附卷可考（見偵
    卷第15頁至第21頁、第163頁至第165頁）
　㈢綜上所述，雖被告自警詢、偵查及本院訊問時，皆行使緘默
    權，且經本院合法傳喚多次均無正當理由不到庭，然本院綜
    合審視卷內所有證據後，認本案事證已臻明確，被告竊盜犯
    行堪以認定，應予依法論科。
二、論罪科刑：
　㈠核被告所為，係犯刑法第320條第1項之竊盜罪。
　㈡爰以行為人之責任為基礎，審酌被告前已有竊盜前科，素行
    非佳，此有臺灣高等法院被告前案紀錄表1份在卷可參（見
    本院卷第7頁至第9頁）。竟不知警惕，恣意竊取他人財物，
    法治觀念顯屬薄弱，殊值非難，且其犯後均行使緘默權，未
    回答檢警、法官所詢問題之犯後態度，並衡其所竊財物價值
    低微等情節，暨被告之犯罪手段、經濟狀況等一切情狀，量
    處如主文所示之刑，並諭知易服勞役之折算標準。　　
三、沒收部分：
　　按犯罪所得，屬於犯罪行為人者，沒收之。於全部或一部不
    能沒收或不宜執行沒收時，追徵其價額。刑法第38條之1第1
    項前段、第3項定有明文。經查，被告於上揭時地竊得告訴
    人所有之便當盒、湯匙等物自屬被告本案竊盜犯行之犯罪所
    得。雖均未扣案，應依刑法第38條之1第1項前段、第3項之
    規定宣告沒收，於全部或一部不能沒收或不宜執行沒收時，
    追徵其價額。
據上論斷，應依刑事訴訟法第306條、第299條第1項前段判決如
主文。
本案經檢察官陳銘鋒提起公訴、檢察官郭騰月到庭執行職務。
中　　華　　民　　國　　111 　年　　7 　　月　　25　　日
                  刑事第三庭法  官  蕭文學
以上正本證明與原本無異。
如不服本判決，應於收受判決後20日內向本院提出上訴書狀，並
應敘述具體理由；其未敘述上訴理由者，應於上訴期間屆滿後20
日內向本院補提理由書（均須按他造當事人之人數附繕本），「
切勿逕送上級法院」。告訴人或被害人如對於本判決不服者，應
具備理由請求檢察官上訴，其上訴期間之計算係以檢察官收受判
決正本之日期為準。
因疫情而遲誤不變期間，得向法院聲請回復原狀。
                            書記官  江定宜
中　　華　　民　　國　　111 　年　　7 　　月　　25　　日
附錄本判決論罪科刑之法條依據：　　　　　　　　　　　
中華民國刑法第320條
意圖為自己或第三人不法之所有，而竊取他人之動產者，為竊盜
罪，處五年以下有期徒刑、拘役或五十萬元以下罰金。
意圖為自己或第三人不法之利益，而竊佔他人之不動產者，依前
項之規定處斷。
前二項之未遂犯罰之。